臺灣臺南地方法院刑事判決　　　　　　　 96年度易字第340號
公　訴　人　臺灣臺南地方法院檢察署檢察官
被　　　告　乙○○
上列被告因竊盜案件，經檢察官提起公訴（九十六年度偵緝字第
七號），被告於準備程序中就被訴事實為有罪之陳述，經本院合
議庭裁定由受命法官獨任以簡式審判程序審理，判決如下：
    主  文
乙○○結夥三人、攜帶兇器、於夜間侵入有人居住之建築物竊盜
，累犯，處有期徒刑拾月。扣案之鐵線鉗壹支沒收。
    事  實
一、乙○○前因竊盜案件，經本院以九十四年度簡字第二八八九
    號判決有期徒刑三月確定；另因脫逃案件，經本院以九十四
    年度易字第一一九０號判決判處有期徒刑三月確定，嗣再經
    本院以九十五年度聲字第五三二號裁定定應執行有期徒刑五
    月，甫於民國九十五年六月二十二日易科罰金執行完畢，詎
    猶不知悔改，與黃文俊、汪明山（分別經本院以九十五年度
    易字第一二八九號判決判處有期徒刑八月、十月）共同基於
    意圖為自己不法所有之犯意聯絡，接續於民國九十五年八月
    十六、十九、二十二日夜間十二時許及同月二十四日下午五
    時許，由乙○○駕駛車號ＳＴ－０六一七號自小客車至臺南
    縣善化鎮小新里三六七號弘泰醫院後方，結夥三人共同持乙
    ○○所有，為金屬材質所製，若持以行兇客觀上足對人之生
    命、身體、安全構成威脅，具有危險性可供兇器使用之剪線
    鉗一支，進入有人居住之弘泰醫院之地下室，每次均竊取該
    醫院所有之電纜線約一九五公尺左右。嗣於同年月二十四日
    下午六時二十分許，黃文俊、汪明山與乙○○等三人，在上
    址竊得電纜線約一九五公尺（計有六０mm電纜線十五公尺、
    八mm、五點五mm、二mm及十四mm電纜線共一百八十公尺）後
    ，為臺南縣警察局善化分局茄拔派出所巡邏員警發現後逮捕
    黃文俊、汪明山，乙○○趁隙駕駛前開自小客車逃逸，並扣
    得上開電纜線及剪線鉗一支。
二、案經臺南縣警察局善化分局報請臺灣臺南地方法院檢察署檢
　　察官偵查起訴。
    理  由
一、本件被告乙○○所犯係死刑、無期徒刑、最輕本刑為三年以
    上有期徒刑以外之罪，其於準備程序中就被訴事實為有罪之
    陳述，經法官告知簡式審判程序之旨，並聽取公訴人及被告
    之意見後，認為適宜由受命法官獨任進行簡式審判程序，依
    刑事訴訟法第二百七十三條之一第一項規定，裁定由受命法
    官獨任進行簡式審判程序，合先敘明。
二、上揭犯罪事實，業據被告乙○○於本院審理時坦承不諱，核
　　與證人即同案被告汪明山、黃文俊於警詢及偵審時證述之情
    相符，並據證人即被害人弘泰醫院之人員陳瑞山藥師於警詢
    時之證述綦詳，此外復有臺南縣警察局善化分局茄拔派出所
    扣留物品清單一紙、臺南縣警察局善化分局贓物認領保管單
    一紙、現場及查獲物品照片共四幀，並有被告作案所用之剪
    線鉗一支扣案可佐。綜上開所查事證，足認被告乙○○自白
    核與事實相符，本件事證明確，被告犯行洵堪認定。
三、按刑法第三百二十一條第一項第三款之攜帶兇器加重竊盜罪
    ，係以行為人攜帶兇器竊盜為其加重條件，此所謂兇器，其
    種類並無限制，凡客觀上足對人之生命、身體、安全構成威
    脅，具有危險性之兇器均屬之，且祇須行竊時攜帶此種具有
    危險性之兇器為已足，並不以攜帶之初有行兇之意圖為必要
    （最高法院七十九年度臺上字第五二五三號判例參照）；查
    市售之剪線鉗，係金屬材質所製作而質地堅硬，其形狀或有
    銳角或有鈍角，可供人單手緊握持以對外攻擊，如用以施暴
    、脅迫、抵抗，依一般社會觀念，足以對人之身體、生命構
    成威脅，具有殺傷力，是本件扣案之剪線鉗，屬兇器之一種
    。是核被告乙○○所為，係犯刑法第三百二十一條第一項第
    第一款、第三款、第四款之加重竊盜既遂罪。又如數行為於
    同時同地或密切接近之時地實施，侵害同一之法益，各行為
    之獨立性極為薄弱，依一般社會健全觀念，在時間差距上，
    難以強行分開，在刑法評價上，以視為數個舉動之接續施行
    ，合為包括之一行為予以評價，較為合理，則屬接續犯，而
    為包括之一罪，最高法院八十六年臺上字第三二九五號判例
    可資參照。查本案被告於如上開犯罪事實欄所載之時、地之
    竊盜行為，行竊地點相同，時間又極為密接，顯見被告前開
    竊盜犯行，係本於同一竊盜計畫之單一行為決意，而反覆實
    行同一加重竊盜罪構成要件，時間、空間具有密接性，為反
    覆接續犯之一行為，尚非獨立可分之四次竊盜犯行，在此指
    明。被告乙○○與共犯黃文俊、汪明山二人就上開犯行，有
    犯意聯絡及行為分擔，為共同正犯。被告乙○○前因竊盜案
    件，經本院以九十四年度簡字第二八八九號判決有期徒刑三
    月確定；另因脫逃案件，經本院以九十四年度易字第一一九
    ０號判決判處有期徒刑三月確定，嗣再經本院以九十五年度
    聲字第五三二號裁定定應執行有期徒刑五月，甫於九十五年
    六月二十二日易科罰金執行完畢等情，有臺灣臺南地方法院
    檢察署刑案資料查註紀錄表、臺灣高等法院被告前案紀錄表
    各一紙在卷可按，其於徒刑執行完畢五年以內，故意再犯有
    期徒刑以上之罪者，為累犯，依刑法第四十七條第一項之規
    定加重其刑。爰審酌被告乙○○正值壯年，其不思以正當途
    徑靠自己勞力賺取生活所需，任意侵害他人財產法益，嚴重
    危害社會治安，破壞善良人民對平和生活秩序之期待與保障
    ，並酌被告前已有因多次竊盜犯行經法院判刑之前科，素行
    不良，仍再犯本案竊盜犯行，顯見其法紀觀念淡薄，若不予
    以重懲，顯難收其實效，暨衡量被告犯罪動機、目的、攜帶
    兇器竊盜之手段、品性、生活狀況、國中智識程度、所偷竊
    之財物業經被害人認領追回，兼衡犯後坦承犯行態度尚佳等
    一切情狀，量處如主文所示之刑。查扣案之剪線鉗一支，為
    被告乙○○所有供被告本案行竊所用之物，爰依刑法第三十
    八條第一項第二款之規定宣告沒收。
據上論斷，應依刑事訴訟法第二百七十三條之一第一項、第二百
九十九條第一項前段，刑法第二十八條、第三百二十一條第一項
第一款、第三款、第四款、第四十七條第一項、第三十八條第一
項第二款，判決如主文。
本案經檢察官甲○到庭執行職務
中　　華　　民　　國　　96　　年　　6　　月　　13　　日
       　　　　　　　刑事第四庭  法  官  楊佳祥
以上正本證明與原本無異。
如不服本判決，應於收受送達後10日內向本院提出上訴書狀（應
附繕本）。
     　　　　　　　　　　　　　　書記官  陳世勳
中　　華　　民　　國　　96　　年　　6　　月　　13　　日
附錄本案論罪科刑法條全文：
中華民國刑法第三百二十一條
犯竊盜罪而有左列情形之一者，處六月以上、五年以下有期徒刑
：
一於夜間侵入住宅或有人居住之建築物、船艦或隱匿其內而犯
之者。
二毀越門扇、牆垣或其他安全設備而犯之者。
三  攜帶兇器而犯之者。
四  結夥三人以上而犯之者。
五  乘火災、水災或其他災害之際而犯之者。
六  在車站或埠頭而犯之者。
前項之未遂犯罰之。
